臺灣桃園地方法院民事簡易判決　　　　110年度桃簡字第753號
原　　　告　李月仙　
被　　　告　姜禮祥　

　　　　　　楊春蘭　

　　　　　　姜明嘉　
上列當事人間請求損害賠償事件，本院於民國110 年10月13日言
詞辯論終結，判決如下：
    主    文
原告之訴駁回。
訴訟費用由原告負擔。
    事實及理由
壹、程序部分：
    按簡易訴訟之訴狀送達後，原告不得將原訴變更或追加他訴
    ，但請求之基礎事實同一者、擴張或減縮應受判決事項之聲
    明者，不在此限，民事訴訟法第436 條第2 項適用第255 條
    第1 項但書第2 款、第3 款分別定有明文。經查，原告起訴
    請求：「㈠被告應給付原告新臺幣（下同）300,000 元。㈡
    被告應停止侵害行為」（見本院桃簡字卷一第5 頁），後經
    數次變更，而於民國110 年10月13日言詞辯論期日變更訴之
    聲明為：「㈠被告應連帶給付原告800,000 元，及自110 年
    8 月12日起至清償日止，按週年利率5 ％計算之利息。㈡被
    告應連帶給付原告136,500 元，及自110 年8 月12日起至清
    償日止，按週年利率5 ％計算之利息。㈢被告應連帶給付原
    告185,325 元」（見本院桃簡字卷二第42頁），核變更後之
    聲明㈠為擴張應受判決事項之聲明；變更後之聲明㈡、㈢則
    係改善噪音之管線移除工程及地板隔音工程之費用，該等請
    求之基礎事實，亦核與其起訴之事實同一，揆諸上開規定，
    均應予准許。
貳、實體部分：
一、原告主張：被告姜明嘉為桃園市○○區○○○街00巷0 號4
    樓（下稱系爭4 樓）之所有權人，且係被告姜禮祥、楊春蘭
    之子，被告3 人同住在系爭4 樓，原告則係桃園市○○區○
    ○○街00巷0 號3 樓（下稱系爭3 樓）之住戶，兩造為上下
    樓層之鄰居。被告姜禮祥、楊春蘭從事製冰業，而自民國10
    9 年3 月18日起，日夜不時發出敲擊冰塊、以鐵桶、鐵盆、
    球類等不詳物品重擊地面、電鑽、鐵鎚之敲打、撞擊物品與
    用力甩門、小孩之奔跑、嬉鬧聲等噪音，且原告夜晚在臥室
    休憩時，系爭4 樓亦時常傳來巨大的沖水聲，致原告早晚均
    須承受系爭4 樓噪音之迫害而無法休息，然被告屢經勸導，
    仍未見改善，原告之心身飽受摧殘並因此患有焦慮症、憂鬱
    症而就醫接受診治，原告之居住安寧權益遭受重大侵害，故
    被告應連帶給付改善噪音之管線移除費用136,500 元、地板
    隔音工程費用185,325 元。再原告飽受噪音侵害，嚴重影響
    身心健康及居住安寧，爰另請求精神慰撫金800,000 元，為
    此，爰依侵權行為之法律關係提起本件訴訟，請求被告連帶
    負財產上及非財產上損害賠償等語。並聲明：被告應連帶給
    付原告1,121,825 元（計算式：800,000 ＋136,500 ＋185,
    325 ＝1,121,825 ），及其中936,500 元（計算式：800,00
    0 ＋136,500 ＝936,500 ）自110 年8 月12日起至清償日止
    ，按週年利率5 ％計算之利息。
二、被告則分別以：
  ㈠被告姜禮祥、楊春蘭均陳稱：我們雖然有在賣冰淇淋，但我
    們都是向外面廠商批發來的，整桶裝桶載走，不會有敲打的
    聲音，而且我們也不清楚為什麼凌晨會有敲擊聲，社區大樓
    是共鳴的，原告聽到的噪音不是我們造成的，至於廁所沖水
    聲的部分，這是大樓建造的設備與我們無關，原告也多次請
    相關公務單位到場查緝，但都沒有發現原告所說的噪音等語
    。
  ㈡被告姜明嘉則稱：我的工作是輪3 班制的，8 小時一班，我
    的作息時間比較不一定，對於噪音部分我不清楚等語。
  ㈢被告姜禮祥、楊春蘭、姜明嘉分別以上詞資為抗辯，並均聲
    明：原告之訴駁回。
三、本院得心證之理由：
  ㈠按當事人主張有利於己之事實者，就其事實有舉證之責任。
    但法律別有規定，或依其情形顯失公平者，不在此限，民事
    訴訟法第277 條定有明文。又民事訴訟如係由原告主張權利
    者，應先由原告負舉證之責，若原告先不能舉證，以證實自
    己主張之事實為真實，則被告就其抗辯事實即令不能舉證，
    或其所舉證據尚有疵累，亦應駁回原告之請求。次按因故意
    或過失，不法侵害他人之權利者，負損害賠償責任，民法第
    184 條第1 項前段定有明文，而此條文所指侵權行為之成立
    ，須具備：①有加害行為。②有故意或過失。③加害行為須
    具不法性。④侵害他人之權利。⑤侵害行為與損害之間須有
    因果關係之要件。是主張有侵權行為發生之被害人即須就上
    開各項要件負舉證責任。
  ㈡原告雖陳稱：被告於上開時、地，以前開方式製造擾人噪音
    ，致原告之心身飽受摧殘並因此患有焦慮症、憂鬱症而需就
    醫接受診治等語（見本院桃簡字卷一第93至96頁），並提出
    清心身心診所診斷證明書、收據（見本院桃簡字卷一第19、
    54頁、第104 至105 頁）及錄音錄影光碟等為憑，然此為被
    告所否認，則原告自應就被告製造噪音乙事負舉證之責。經
    查，原告於本院詢問時供認：我對門的住戶雖然有說過被告
    他們家係從事製冰行業，但沒有聽過其他住戶反應過有聽到
    被告他們家發出的電鑽、鐵鎚、鐵桶及砸球聲等噪音，且系
    爭4 樓旁的鄰居已經搬走，所以沒辦法證明等語（見本院桃
    簡字卷二第42頁背面至第43頁），而被告姜禮祥亦稱：除了
    原告來反應過我家有噪音以外，其他社區住戶沒有來反應過
    噪音的事情等語（見本院桃簡字卷二第43頁）；又參以原告
    提出之錄音錄影檔案中，雖有錄得人聲、敲擊聲及沖水聲等
    聲響，然電鑽、鐵鎚等聲響是在系爭4 樓之裝潢施工期間或
    日間一般時間而短暫為之，另小孩哭鬧聲、關門聲、沖水聲
    等聲響則為日常走動、沐浴及如廁中發出之正常聲音，且錄
    音錄影檔案如以不同之播放器播放，所播出之聲音品質、音
    量亦隨之不同，實無法僅以錄音錄影檔案呈現、還原當時實
    際音量大小等情境，自難據此逕認被告有發出噪音之舉。
  ㈢再本法所稱噪音，指超過管制標準之聲音，噪音管制法第3
    條定有明文。聲音是否為噪音涉及個人主觀感受，每人可忍
    受之主觀噪音標準程度不一，是以需有客觀之標準作為判準
    。而原告雖陳稱：我有請警察、環保局來稽查，警察有開立
    勸導單等語（見本院桃簡字卷一第5 頁、第7 至9 頁、第33
    頁），然並未提出相關勸導單之內容供查，則本件並無任何
    行政單位介入稽查並量測系爭4 樓發出聲響之分貝數數據或
    被告有違反噪音管制相關法規之情足供本院審酌；復參酌系
    爭3 樓、4 樓為集合式社區住宅，若系爭4 樓有原告上開所
    述之噪音者，該等聲量非輕且持續之時間亦非短，理應相鄰
    之住戶亦會聽聞而相互反應、檢舉，然除原告外別無其他社
    區住戶指摘被告有發出噪音之情，本院自難僅以原告之主觀
    感受為不利被告之認定。此外，原告復未能舉其他事證以明
    被告有發出噪音之不法侵害行為存在，是原告請求被告負侵
    權行為損害賠償之責，即難認有據。
四、從而，原告依侵權行為之法律關係，請求被告應連帶給付原
    告1,121,825 元，及其中936,500 元自110 年8 月12日起至
    清償日止，按週年利率5 ％計算之利息，為無理由，應予駁
    回。
五、本件事證已臻明確，兩造其餘主張、陳述及所提之證據暨攻
    擊防禦方法，核與判決結果不生影響，爰不逐一論述，併此
    敘明。
六、訴訟費用負擔之依據：民事訴訟法第78條。
中    華    民    國   110    年    11    月    12    日
                  桃園簡易庭  法  官  顏嘉漢
以上為正本係照原本作成。
如不服本判決，應於送達後20日內，向本院提出上訴狀並表明上
訴理由，如於本判決宣示後送達前提起上訴者，應於判決送達後
20日內補提上訴理由書（須附繕本）。
如委任律師提起上訴者，應一併繳納上訴審裁判費。
中    華    民    國   110    年    11    月    12    日
                              書記官  楊上毅